【裁判字號】    97,訴,1222
【裁判日期】    971001
【裁判案由】    違反毒品危害防制條例
【裁判全文】
臺灣屏東地方法院刑事判決              97年度訴字第1222號
公  訴  人  臺灣屏東地方法院檢察署檢察官
被      告  甲○○
                    （現於臺灣屏東監獄竹田分監執行）
上列被告因違反毒品危害防制條例案件，經檢察官提起公訴（97
年度毒偵字第1712號），嗣被告於本院準備程序進行中先就被訴
事實為有罪之陳述，本院告知被告簡式審判程序之旨，並聽取當
事人之意見後，裁定改由受命法官獨任依簡式審判程序審理，判
決如下：
    主  文
甲○○施用第一級毒品，處有期徒刑拾月；又施用第二級毒品，
處有期徒刑肆月。應執行有期徒刑壹年。
    事  實
一、甲○○前於民國95年間，因施用毒品案件，經本院以95年度
    毒聲字第29號裁定送觀察、勒戒後，認無繼續施用毒品之傾
    向，於95年6 月29日執行完畢釋放，並由臺灣屏東地方法院
    檢察署檢察官以95年度毒偵緝字第33號為不起訴處分確定。
    詎其猶不知戒絕毒品，於釋放出所後5 年內，明知海洛因及
    甲基安非他命分別經公告列為毒品危害防制條例第2 條第2
    項第1 、2 款之第一級、第二級毒品，不得非法持有、施用
    ，竟分別基於施用第一級毒品海洛因及第二級毒品甲基安非
    他命之犯意，於96年10月4 日中午12時許，在屏東縣恆春鎮
    之「楓林別館」605 號房內，以將海洛因置入注射針筒內摻
    水稀釋後，注射血管之方式，施用第一級毒品海洛因1 次，
    另以將甲基安非他命置於玻璃球吸食器內燒烤成煙霧吸食之
    方式，施用第二級毒品甲基安非他命1 次。嗣其於96年10月
    4 日下午3 時44分許，為警在恆春鎮後壁湖出水口入口處附
    近盤查，警方並徵得其同意，採集其尿液檢體送檢驗，結果
    呈嗎啡及甲基安非他命陽性反應，而查知上情。
二、案經屏東縣警察局恆春分局報告臺灣屏東地方法院檢察署檢
    察官偵查起訴。
    理  由
一、本案被告甲○○所犯違反毒品危害防制條例案件，並非法定
    刑為死刑、無期徒刑或最輕本刑3 年以上有期徒刑之罪，亦
    非高等法院管轄第一審之案件，而被告於本院準備程序中就
    被訴事實為有罪之陳述，本院合議庭乃裁定由受命法官獨任
    進行簡式審判程序。又簡式審判程序之證據調查，依刑事訴
    訟法第273 條之2 規定，不受同法第159 條第1 項審判外陳
    述排除之限制，再被告對於卷內之各項證據，亦不爭執證據
    能力，故卷內所列之各項證據，自得作為證據，先予敘明。
二、上揭事實，業據被告坦承不諱，其為警所採集之尿液檢體，
    經送請正修科技大學超微量研究科技中心以酵素免疫分析法
    及氣相層析質譜儀法檢驗，結果呈嗎啡及甲基安非他命陽性
    反應，有該中心96年10月19日編號R00-0000-000號尿液檢驗
    報告1 份在卷可考，被告所為自白顯與事實相符。再查被告
    前因施用毒品案件，經本院以95年度毒聲字第29號裁定送觀
    察、勒戒後，認無繼續施用毒品之傾向，於95年6 月29日執
    行完畢釋放，並由臺灣屏東地方法院檢察署檢以95年度毒偵
    緝字第33號為不起訴處分確定之事實，有臺灣屏東地方法院
    檢察署刑案資料查註紀錄表、臺灣高等法院被告全國前案紀
    錄表各1 份在卷可按，是被告於觀察、勒戒執行完畢釋放後
    5 年內再犯本件施用第一級毒品及第二級毒品犯行，事證明
    確，應予依法論科。
三、查海洛因、甲基安非他命分屬毒品危害防制條例第2 條第2
    項第1 款、第2 款所規定之第一級毒品及第二級毒品。是核
    被告所為，係犯毒品危害防制條例第10條第1 項施用第一級
    毒品及同條第2 項之施用第二級毒品罪。其持有毒品復進而
    施用，持有毒品之低度行為，各為施用毒品之高度行為所吸
    收，均不另論罪。又被告所犯上開2 罪，犯意各別，行為互
    殊，應予分論併罰。爰審酌被告施用毒品，足以戕害其身心
    ，滋生其他犯罪，且前有多次施用毒品前科，素行不良，有
    臺灣屏東地方法院檢察署刑案資料查註紀錄表、臺灣高等法
    院被告前案紀錄表在卷可按，惟念其犯後坦承犯行，且施用
    毒品行為於本質上係屬自我戕害行為，反社會性之程度尚屬
    較低等一切情狀，並斟酌檢察官之求刑，各量處如主文所示
    之刑，並定其應執行刑。
據上論斷，應依刑事訴訟法第273 條之1 第1 項、第299 條第1
項前段，毒品危害防制條例第10條第1 項、第2 項，刑法第11條
前段、第51條第5 款，判決如主文。
本案經檢察官李侑姿到庭執行職務。
中    華     民     國    97   年    10    月    1    日
                    刑事第五庭   法  官  陳秀慧
以上正本證明與原本無異。
如不服本判決應於收受本判決送達後10日內向本院提出上訴書狀
，其未敘述上訴理由者，並得於提起上訴後10日內向本院補提理
由書狀（均須按他造當事人之人數附繕本）「切勿逕送上級法院
」。
中    華    民    國    97    年    10    月    1     日
                                 書記官  溫訓暖
附錄本判決論罪科刑法條：
毒品危害防制條例第10條第1、2項：
施用第一級毒品者，處6月以上5年以下有期徒刑。
施用第二級毒品者，處 3 年以下有期徒刑。


司法院資訊處製作；財團法人民間司法改革基金會備份。
